# 请教各位大家及陈版关于交易性金融资产出售的问题

提问人：homme 时间：2012-05-17 22:27:12
A公司持有某上市公司股票 50 万股， 2010 年底的成本： 300 万，公允价值变动： 50 万 2011 年 3 月，A公司继续买入该上市公司 50 万股股票，成本 250 万。 2011 年 8 月，A公司将上述股票中的 80 万股出售，取得 640 万元。 问题： 2011 年 8 月将股票出售时，以下哪种方式处理是正确的？ 处理 1 ： 借：银行存款 640 借：公允价值变动损益 50 贷：交易性金融资产-成本（300+250）/100 80=440 贷：
交易性金融资产 - 公允价值变动 50 贷：投资收益 200 处理 2 ： 借：银行存款 640 借：公允价值变动损益 350/50 80=560 贷：交易性金融资产-成本（300+250）/100*80=440 贷：交易性金融资产-公允价值变动 560 贷：投资收益 200 小弟是第一次遇见金融资产业务，请大家帮帮忙。

回答人：chenyiwei
回复 homme 的帖子
这个问题首先取决于期末公允价值计量的频率。每月调整一次公允价值和每年调整一次公允价值相比，累计的公允价值变动损益以及处置时按比例转出的金额肯定是不同的。
假设本案例中，该会计主体于每年末调整一次公允价值及其变动损益，则倾向于采用方法一，即处置时转出的公允价值变动额不超过就该券种累计已确认的公允价值变动及其损益影响。

提问人：slamduck111 时间：2015-06-08 15:28:37
陈老师，有关公允价值变动损益结转投资收益的事项还得向您确认下（账务处理过程显得琐碎，问题在最下方）： 摘要：2014-1-1 ，公司购买股票 100 股，股价 1 元/股，印花税等费用 5 元；2014-6-30，股价0.9元/股；2014-9-30，股价0.8元/股；2014-12-31，以1.5元/股出售 50 股；2015-1-31，以0.4元/股出售 50 股。 1 、 2014 年 1 月 1 日账务处理： 借：交易性金融资产-成本 100 【100*1】借：投资收益 5 贷：银行存款 105 2、 2014 年 6 月 30 日账务处理： 借：公允价值变动损益 10 【（1-0.9）*100】 贷：交易性金融资产-公允价值变动 10 3、 2014 年 9 月 30 日账务处理： 借：公允价值变动损益 10 【（0.9-0.8） 100 】 贷：交易性金融资产 - 公允价值变动 10 4 、 2014 年 12 月 31 日账务处理： 借：交易性金融资产 - 公允价值变动70 【（ 1.5-0.8 ） 100 】 贷：公允价值变动损益 70 借：银行存款 75 【 1.5 50 】 贷：交易性金融资产 - 成本 50 贷：交易性金融资产 - 公允价值变动 25 【（ 70-10-10 ） /2 】 同时， 借：公允价值变动损益25 【（ 70-10-10 ） /2 】 贷：投资收益 25 5 、 2015 年 1 月 31 日账务处理： 借：银行存款20 【 0.4 50 】 借：交易性金融资产-公允价值变动 25 【（70-10-10）/2】 借：投资收益 5 贷：交易性金融资产-成本 50
陈老师，我想向您确认的是： 2015 年是否应在出售剩余 50 股时应补计一笔借记公允价值变动损益 25 贷记投资收益 25 的分录？ 我认为，因为投资收益才是反映最终出售股票取得的收益，公允价值变动损益如果不结转投资收益，那就该笔交易的投资收益计算就是错误的（涉及到跨年），所以应该补计。 同事认为， 2015 年无需补计该笔分录，因为一旦补做该笔分录，如果公司 2015 年末有持仓股票，资产负债表日交易性金融资产-公允价值变动的金额无法与利润表公允价值变动损益相匹配；又或者 2015 年当年注销证券户，当年购入的其他股票全部处置， 2015 年末交易性金融资产-公允价值变动的金额为 0 ，如果补计，利润表就有这部分因上年未实现损益在本年实现的部分，公允价值变动损益本年仍有发生额，导致附注披露上无勾稽关系。 请问陈老师，准则是否要求这样匹配？这样匹配有无实际意义？

回答人：chenyiwei
目前的账务处理关注的是投资收益科目发生额的意义，对公允价值变动损益，并不要求其发生额与其他科目存在配比关系。

回答人：chenyiwei
2015 年内出售剩余的 50 股时，应根据此时转出的“交易性金融资产——公允价值变动”的金额，做一笔借记或贷记公允价值变动损益，贷记或借记投资收益的分录，使投资收益的发生额等于出售价款和原始成本之差，即实际收益